# 股份支付的公允价值确认和服务期年限确认、定向分红问题

提问人：smallsun9521 时间：2018-06-11 11:29:33
各位老师，想咨询以下问题，麻烦解答，万分感谢： 1 、股份支付问题：A公司 2017 年 4 月 3 日董事会决议对B合伙企业（均为公司员工持股）进行股权激励，公司 2017 年 8 月做了补充协议，员工承诺至少为公司服务五年，自其成为合伙企业工商登记的有限合伙人之日开始计算（工商登记日为 2017 年 8 月 14 日），另外规定， 3 年内离职的员工需将全部股份按照原价转让给控股股东或指定第三人，3-5年离职的，将按照出资额的4%计算利息的综合转让给控股股东或指定第三人， 5 年以上未能成功ipo的，可以按照出资额的6%计算利息转让给控股股东或指定第三人； 公司未进行评估，公司 2017 年 6 月引入独立的投资人，该投资人作价 55 元/股，该价格按照当时投资圈认可的pe计算的。 1 ）如果后续准备上市的话，分期计算的股份支付是否会成为上市障碍，是否应该 2017 年一次性进费用比较好呢？ 2 ）如果要算服务期的话，员工的服务期是按照 3 年算还是 5 年计算？ 3 ）公司股份支付的公允价值是否能够直接参照当年投资者的单价 55 元/股计算，后期ipo的话，是否有问题，还是说要重新进行评估？评估基准日应该是哪天 ？ 4 ）以上情况下，股份支付行权日应该是哪天？工商变更登记日么？ 2 ：该公司的 3 个高管（也是个人控股股东）平时在公司的工资较低，且其中一个股东担任董事，平时也经常在公司，但未在公司拿工资， 2018 年 2 月分配 2017 年股利时，对着 3 个股东持有的合伙企业进行定向分红 300 万元，其他股东盖章同意。 1 ）定向分红是否符合ipo上市的规定，我应该关注哪些事项？ 2 ）存在没有在公司拿薪水的股东和董监高工资较低的情况，后续ipo期间是否会有问题，该如何解决？

回答人：chenyiwei
1 、因为股份支付的等待期可能导致发行人股权结构不稳定，如果影响较大则不建议这样处理。或者基于谨慎考虑，在申报前按加速可行权处理。 2 、因为 5 年后才能完整享有股东权利（包括享有或承担股价波动的风险和收益），故服务期按 5 年计算。 3 、因为授予日后近期引入PE，建议直接按PE入股价格。除非有证据表明PE不是单纯的非关联财务投资者。 4 、授予日为公司与员工的协议生效日。
这种定向分红建议作为高管薪酬，计入费用处理。

回答人：chenyiwei
回复楼上批注： 对于不按持股比例分红的情形（包括此处的定向分红），应首先了解这样做的背后原因，以及是否为一项长期安排等，再依据导致该情况出现的原因分别进行会计处理。《瑞华研究》中有相应的案例，可以搜索一下。

提问人：smallsun9521 时间：2018-07-03 14:54:04
陈老师，谢谢你回答我的问题，企业这么做的一个原因是：企业引入投资者时有利润要求，企业想要净利润高一些，就做了定向分红，实际上是以分红代替了高管工资，那这种情况应该作为薪酬处理？这不是一项长期安排，仅当年一年。

回答人：chenyiwei
应作为高管薪酬费用，计入管理费用处理。